

ABOUT ME

Ingeniero de Sistemas con experiencia en desarrollo de Software Full Stack, cuento con la habilidad de adaptarme a los diferentes marcos de trabajo ágiles de las empresas para las cuales he laborado.

Me considero un apasionado por colaborar en proyectos de Software desafiantes, aprovechando mis habilidades tanto técnicas como blandas para resolver problemas.

Cuento con experiencia en programación en lenguajes como JavaScript, TypeScript, Python y Java, así como marcos y tecnologías como Spring Framework, Spring WebFlux, Node.js, Nest JS y Angular.

LINKS

Linkedin:

https://www.linkedin.com/in/osca r-sanabria-5b792b159/

GitHub:

https://github.com/Danios20?tab=repositories

OSCAR DANILO SANABRIA SOGAMOSO

SYSTEMS ENGINEER || FULLSTACK WEB DEVELOPER ANGULAR || SPRING FRAMEWORK || NODEJS

calle 33 #1^a Oe 138, YOPAL, 8500, COLOMBIA

3006502125 - 3125699080

oscarsanabria@unisangil.edu.co

WORK EXPERIENCE

N-SOLUTIONS SAS

Yopal May 2023 Desarrollador de Software Planear las tareas del Sprint.

Coloboración efectiva entre equipos de trabajo

Desarrollar componentes y servicios de acuerdo a las historias de usuario.

Desarrollar nuevos módulos y funcionalidades en las aplicaciones web y moviles.

SOFKA UNIVERSITY

Medellín Jan 2023 - Mar 2023

Desarrollador de Software

Participe en la liga de entrenamiento de desarrollo de Software Full-Stack en donde fui responsable de:

Planear el sprint de acuerdo a las historias de usuario Desarrollar aplicaciones backend utilizando Java y Spring Framework.

Implementar microservicios escalables con Spring Boot. Programar bajo el paradigma reactivo utilizando Spring WebFlux. Implementar patrones y principios de arquitectura limpia. Colaboración efectiva entre equipos de trabajo.

ENEQUIPO SERVICIOS INTEGRALES

Medellín Enero 2020 - Junio 2023

Desarrollador de Software

Estuve a cargo de desarrollar nuevos módulos y dar mantenimiento en proyectos en Angular Y Java de la Secretaría de Salud de Medellín. Ejerciendo las siguientes actividades: Desarrollar aplicaciones backend utilizando Java y Spring Framework.

Implementar microservicios escalables con Spring Boot. Implementar patrones y principios de arquitectura limpia. Colaboración efectiva en equipos de desarrollo ágil.

GOBERNACIÓN DE CASANARE

Yopal Feb 2022 - Jul 2022

Pasante de Ingeniería de Sistemas

Desarrollar modulos y funcionalidades en Angular para las aplicaciones de la Secretaría de Educación. Desarrollar aplicaciones backend utilizando Java y Spring

Alimentar los sistemas de información.

Administrar las páginas web institucionales de la Secretaría de Educación.

Educaci

ALCALDÍA DE YOPAL

Yopal Jun 2021 - Dec 2021

Técnico de apoyo- Manejo de bases de datos

Administrar los sistemas y subsistemas de la Secretaría de Salud. Cruzar, administrar, depurar las bases de datos. Asistencia técnica en las UPGD del municipio.

EDUCATION

FUNDACIÓN UNIVERSITARIA DE SAN GIL -UNISANGIL

Yopal 2023

UNIVERSIDAD PONTIFICIA BOLIVARIANA DE

Medellín 2021

MEDELLÍN

Ingeniero de Sistemas

Diplomado en Desarrollo de Software

Desarrollo Backend (Java, NodeJS, Spring Frameowrk, Spring Webflux)

Desarrollo Frontend (TypeScript, JavaScript, entre otros) Frameworks en el Back y Front Arquitecturas Limpias y Reactivas

Cloud Computing y DevOps Agile Mindset

SENA Yopal

Yopal 2017

MEGACOLEGIO EL PROGRESO

2017

Técnico de Sistemas

Bachiller académico

SKILLS

TRABAJO EN EQUIPO ESCUCHA ACTIVA

EMPATÍA JAVA (PROGRAMMING LANGUAGE)

COMUNICACIÓN ASERTIVA SCRUM

JAVASCRIPT (PROGRAMMING LANGUAGE) PYTHON

SQL Y NOSQL TYPESCRIPT

ANGULAR FRAMEWORK SPRING FRAMEWORK

SPRING WEBFLUX NEST JS BOOTSTRAP, TAILWIND CSS

TYPE ORM

HTML, CSS ,SCSS, SASS PROGRAMACIÓN REACTIVA

COURSES

Desarrollo de habilidades blandas para equipos de trabajo

PLATZI Present

SOFKA UNIVERSITY Jan 2023 - Mar 2023 Desarrollo Ágil

IVERSITY • [

MATRICULA PROFESIONAL

041122-0675474 BYC

R2023027772





OSCAR DANILO SANABRIA SOGAMOSO ID: 1007599195

FUNDACION UNIVERSITARIA DE SAN GIL - UNISANGIL







Debidamente autorizada por el Gobierno Nacional, considerando que:

Oscar Danilo Sanabria Sogamoso

C.C. 1.007.599.195 Expedida en Yopal

Cumplió satisfactoriamente los requisitos académicos exigidos por la legislación colombiana y esta Institución, le otorga el Título de:

INGENIERO DE SISTEMAS

En constancia le expide el presente Diploma, firmado y refrendado, en San Gil, Santander, República de Colombia, a los nueve (09) días del mes de Junio del año dos mil veintitrés (2023)





Registrado en el Libro de Grado 07 Folio 898 Registro No. 11659 en San Gil a los nueve (09) días del mes de junio de 2023 UNISANGIL Personería Jurídica otorgada mediante Resolución 10989 expedida por el Ministerio de Educación Nacional Código ICFES 2724



Sofka University Certifica que:

Oscar Danilo Sanabria

Finalizó con éxito

Training Desarrollo de Software

El cual tuvo una intensidad de 3 meses Medellín, 03 de Abril 2023

Manuel Salas



Medellín, 01 de Julio 2023

EN EQUIPO SERVICIOS INTEGRALES SAS CERTIFICA QUE:

OSCAR DANILO SANABRIA SOGAMOSO identificado con CC 1.007.599.195 de Yopal, Casanare, laboro en nuestra empresa; con un contrato por prestación de servicios en el cargo de desarrollador de Software desde el 01 de Enero de 2020 hasta el 16 de Junio de 2023.

Esta información puede ser verificada en los siguientes números telefónicos:

PBX 064 – 4409970 o Celular 312 871 95 92. – José Moreno P. – Director de Proyectos.

Cordialmente,

PAOLA ANDREA RUIZ BUITRAGO

Gerente General

www.enequipo.co



EL DIRECTOR ADMINISTRATIVO DE LA SECRETARIA DE EDUCACIÓN DE CASANARE

CERTIFICA:

Que OSCAR DANILO SANABRIA SOGAMOSO, identificado con cedula de ciudadanía No 1.007.599.195 de Yopal (Casanare), ingreso el dia 15 de febrero de 2022 a esta entidad territorial y culmino satisfactoriamente su proceso de practica laboral, realizada en el DESPACHO de la Secretaria de Educación de Casanare, beneficiario de la "Estrategia Casanare Joven Vigencia 2022 – Primer semestre".

Se certifica el periodo de cinco (5) meses comprendido entre el 15 de febrero de 2022 hasta el 14 de julio de 2022, desempeñando las siguientes actividades:

- Diseño de formularios de captura de información en línea, elaboración de boletines digitales y piezas graficas que den cuenta del avance del proceso de gestión educativa.
- Organización digital de la información de los proyectos que adelanta la Secretaria de Educación e informe de gestión para publicar en los sitios Webs institucionales.
- Desarrollo de un programa que lleve a cabo una aplicación para la captura de información del proceso de rendición de cuentas de las Instituciones Educativas Oficiales del Departamento de Casanare.
- Apoyo en la sistematización de información en el Despacho de la Secretaria de Educación, usando herramientas de Office.
- Presentar informe de ejecución mensualmente de las actividades correctamente desarrolladas al respectivo tutor.

En cumplimiento de lo establecido en la ley 2039 y 2043 de 2020, las pasantías, practicas, judicaturas, monitorias, contratos laborales, contratos de prestación de servicios, contratos de aprendizaje y la participación en grupos de investigación debidamente certificados por la autoridad competente, serán acreditables como experiencia laboral profesional valida, siempre y cuando su contenido se relacione directamente con el programa académico cursado.

Se expide la presente certificación a los dieciocho (18) días del mes de julio del año dos mil veintidós (2022).

JUAN RICARDO LÓPEZ MORALES

Revisó: Niver lozano Vallejo, Profesional Especializado SED

Diana Carvajal González, Profesional Contratado.

Elaboró: Natalia Acuña Contreras, Judicante SED.

CERTIFICACIÓN



1001.84.

EL SUSCRITO, EN CALIDAD DE SECRETARIO DE SALUD DEL MUNICIPIO DE YOPAL,

CERTIFICA:

Que, OSCAR DANILO SANABRIA SOGAMOSO, identificado con cédula de ciudadanía N°. 1.007.599.195 expedida en Yopal y el MUNICIPIO DE YOPAL, con Nit. N°. 891.855.017-7, suscribieron los siguientes Contratos de Prestación de Servicios de Apoyo a la Gestión, bajo las siguientes consideraciones:

N°. DE CONTRATO	1001.84.1352.2021 DEL 25 DE JUNIO DE 2021
OBJETO:	REALIZAR SEGUIMIENTO A LOS SUBSISTEMAS DE VIGILANCIA EN SALUD PÚBLICA RÉLACIONADOS CON EL EVENTO COVID-19, DEL MUNICIPIO DE YOPAL
VALOR DEL CONTRATO:	TRECE MILLONES VEINTE MIL PESOS M/CTE (\$13.020.000)
PLAZO DEL CONTRATO:	SEIS (06) MESES Y SĒIŠ (06) DIAS
FECHA ACTA DE INICIO:	2021-06-25
FECHA DE TERMINACION:	2021-12-30
FECHA INFORME SUPERVISION:	2021-12-31
ACTIVIDADES DESARROLLADAS:	 Realizar la verificación en el cumplimiento de la notificación por las UPGD a los diferentes subsistemas de vigilancia correspondientes al evento Covid-19 y consolidar la información así como el envio a la secretaría de salud departamental y diferentes entidades que lo requieran.
	 Revisar diariamente los subsistemas de información para Covid-19 y mantener actualizada la información y las bases de datos de los casos reportados al municipio de Yopal.



AP4-F13 Fecha 10/08/2021 Versión: 6

TELEFONOS CELULAR: 322 726 1115 - 322 723 5881
DIAGONAL 15 N° 15-21 YOPAL -CASANARE Código Postal 850001
www.yopal-casanare.gov.co Email: contactenos@yopal-casanare.gov.co
Página 1 de 2









El Ministerio de Tecnologías de la Información y las Comunicaciones y la Universidad Pontificia Bolivariana certifican que

OSCAR DANILO SANABRIA SOGAMOSO

Identificado(a) con el número de documento 1007599195

Cursó y aprobó habilidades en programación: ciclo 1, ciclo 2, ciclo 3 con énfasis en aplicaciones web del programa Misión TIC 2022, con una intensidad horaria total de 800 horas.

El siguiente certificado se expide en Medellin a los 22 días del mes de diciembre de 2021

Garmen Ligia Valderrama Rojas Ministra TIC

Roberto Carlos Hincapié Reyes Decano Escuela de Ingenierias Universidad Pontificia Bolivariana Marty Ester Dede Mena Subdirectora de Formación Continua Universidad Portificia Bolivariana

Vary Dede M.